臺灣臺中地方法院刑事判決
111年度金訴字第44號
聲  請  人  臺灣臺中地方檢察署檢察官
被      告  蔡亨利




上列被告因詐欺等案件，經檢察官聲請以簡易判決處刑（110年
度偵緝字第1479、1480號），本院認不宜以簡易判決處刑，改適
用通常程序審理，判決如下：
    主    文
本件公訴不受理。
    理    由
一、聲請簡易判決處刑意旨略以：被告蔡亨利可預見一般人支付
    代價或以其他方法取得他人金融機構帳戶使用常與財產犯罪
    密切相關，且取得他人存摺及帳戶資料之目的在於取得贓款
    及掩飾犯行不易遭人追查，苟交付金融帳戶予他人使用，將
    被犯罪集團用於向被害人詐欺取財之匯款帳戶，並製造金流
    斷點阻礙檢警查緝，且其對於提供帳戶雖無引發他人萌生犯
    罪之確信，但仍以縱若前開取得帳戶之人利用其帳戶持以詐
    欺取財，或掩飾、隱匿特定犯罪所得而洗錢，亦不違背其本
    意之幫助犯意，縱有人持以犯罪亦不違反其本意之不確定故
    意，於民國109年9月26日17時26分許前某時，以新臺幣(下
    同)1萬元之代價（無積極證據證明有實際取得犯罪利得），
    將其申設之中國信託商業銀行帳號000000000000號存款帳戶
    （下稱上開帳戶）之存摺、金融卡及密碼、網路銀行帳號及
    密碼交予「阿弟仔」（年籍不詳）之人，而容任該詐欺集團
    成員使用遂行詐欺取財犯行。嗣該詐欺集團成員取得上開帳
    戶資料後，即共同意圖為自己不法所有，基於詐欺之犯意聯
    絡，於下列時、地，為以下犯行：
  ⑴該詐欺集團成員透過Instagram暱稱「語軒」與 告訴人王聖
    元結識，復以LINE名稱「品瑤」、「少鵬」、「冠毅」聯繫
    告訴人王聖元，渠等向告訴人王聖元佯稱可協助告訴人王聖
    元投資獲利云云，致告訴人王聖元陷於錯誤，多次匯款至詐
    騙集團成員指示之金融帳戶，其中於109年9月29日18時17分
    許，轉帳9萬元至上開銀行帳戶。
  ⑵該詐欺集團成員透過網站張貼小額賺錢資訊，使告訴人黃韋
    傑於109年9月24日瀏覽後以LINE與該等詐欺集團成員聯繫，
    該等詐欺集團成員遂向告訴人黃韋傑佯稱可協助告訴人黃韋
    傑投資獲利云云，致告訴人黃韋傑陷於錯誤，多次匯款至詐
    騙集團成員指示之金融帳戶，其中先後於109年9月26日17時
    26分、同日17時32分許，各轉帳3萬元、1萬元至被告上開銀
    行帳戶等語。 
二、按同一案件繫屬於有管轄權之數法院者，由繫屬在先之法院
    審判之，刑事訴訟法第8條前段定有明文；又案件有依刑事
    訴訟法第8條之規定不得為審判之情形者，法院應諭知不受
    理之判決，同法第303條第7款亦有明定。是以同一案件繫屬
    於有管轄權之數法院，除已依刑事訴訟法第8條但書規定「
    經共同之直接上級法院裁定，亦得由繫屬在後之法院審判」
    者外，原則上應由繫屬在先之法院審判之。又想像競合犯為
    裁判上一罪之案件，其犯罪事實之一部經提起公訴者，效力
    及於全部；且檢察官聲請以簡易判決處刑者，與起訴有同一
    之效力，分別為刑事訴訟法第267條及第451條第3項所明定
    。故檢察官就想像競合犯之一部事實聲請以簡易判決處刑者
    ，其效力及於全部，在尚未經實體判決確定前，如就想像競
    合犯之其他部分事實，另在不同法院重行為簡易判決處刑之
    聲請時，依刑事訴訟法第8條前段規定，即屬不得為審判，
    依法即應諭知不受理之判決（最高法院101年度台非字第331
    號判決意旨參照）。
三、經查：
  ㈠被告明知依一般社會生活之通常經驗，本可預見將帳戶提供
    不相識之人，極易遭人利用作為財產犯罪之工具，竟仍不違
    其本意，基於幫助掩飾、隱匿犯罪所得去向及幫助詐欺取財
    之不確定故意，於109年9月28日前某日，在不詳地點，將其
    所申辦之中國信託商業銀行帳號000000000000號帳號之存摺
    、提款卡及密碼，提供予真實姓名年籍均不詳之詐騙集團成
    員，容任該詐騙集團使用上開中國信託帳戶供作向不特定民
    眾詐騙他人匯款使用，以此方法幫助該詐騙集團為詐欺取財
    犯行。嗣上開詐騙集團成員取得前述帳戶資料後，即共同意
    圖為自己不法之所有，基於詐欺之犯意聯絡，先於109年中
    旬，以通訊軟體LINE暱稱「陳彤」向吳建興佯稱：向「bair
    d拜爾德」投資外幣賺取匯率差價，獲利頗豐云云，致吳建
    興陷於錯誤，分別於109年9月28日14時47分許、109年9月29
    日13時34分許，匯款3萬元、2萬9550元至上開中國信託帳戶
    內，旋遭提領一空，而以此方式掩飾、隱匿詐欺犯罪所得之
    去向，案經臺灣新北地方檢察署檢察官以110年度偵緝字第2
    800號聲請以簡易判決處刑（下稱前案），於110年11月16日
    繫屬臺灣新北地方法院，並經該院於同年月23日以110年度
    簡字第4446號判處拘役50日在案，尚未確定等情，有臺灣高
    等法院被告全國前案紀錄表、上開判決書、聲請簡易判決處
    刑書、本院公務電話紀錄在卷可稽。
  ㈡觀諸上開前案與本件聲請簡易判決處刑之犯罪事實，均係被告於各該案件被害人遭詐欺前之109年9月間某日，將其申設之中國信託商業銀行帳號000000000000號帳戶之存摺、金融卡、密碼交予真實姓名年籍不詳之人使用，而容任真實姓名年籍不詳之人向被害人遂行各次犯行，是被告提供帳戶之幫助行為僅有一個，雖本件與前案之被害人不同，仍屬一行為觸犯數罪名之想像競合犯，為同一案件，則本件之犯罪事實，自應為前案聲請簡易判決處刑之效力所及。惟檢察官就同一案件，另於110年12月10日以中檢謀烈（貴）110偵緝1480字第1109122520號函向本院重行聲請以簡易判決處刑，並於同日始繫屬本院，有前開函文及本院收文戳章在卷可參。是以，檢察官就前案聲請簡易判決處刑之效力所及犯罪事實，於不同法院重行為簡易判決處刑之聲請，應依照首開說明，爰不經言詞辯論，逕為諭知不受理之判決。
四、依刑事訴訟法第452條、第303條第7款、第307條，判決如主
    文。
中　　華　　民　　國　　111 　年　　1 　　月　　22　　日
              刑事第十四庭審判長法  官  黃司熒
　　　　　　　　　　
                                法  官  田雅心  
　　　　　　　　　　　　　　　　　　
                                法  官  江健鋒
以上正本證明與原本無異。
如不服本判決應於收受送達後20日內向本院提出上訴書狀，並應
敘述具體理由；其未敘述上訴之理由者，應於上訴期間屆滿後20
日內向本院補提理由書（均須按他造當事人之人數附繕本）「切
勿逕送上級法院」。
告訴人或被害人如不服判決，應備理由具狀向檢察官請求上訴，
上訴期間之計算，以檢察官收受判決正本之日起算。
中　　華　　民　　國　　111 　年　　1 　　月　　22　　日
                                書記官  黃于容